臺灣士林地方法院刑事判決　　 　　　　 96年度訴緝字第3 號
公　訴　人　臺灣士林地方法院檢察署檢察官
被　　　告　戊○○
上列被告因違反洗錢防制法案件，經檢察官提起公訴（94年度偵
緝字第647 、648 號），本院判決如下：
    主  文
戊○○幫助連續意圖為自己不法之所有，以詐術使人將本人之物
交付，處有期徒刑捌月，減為有期徒刑肆月，如易科罰金以銀元
參佰元即新臺幣玖佰元折算壹日。
    事  實
一、戊○○雖知提供金融帳戶予不熟識之人使用，將可能幫助他
    人從事財產犯罪，竟基於幫助他人詐欺取財之不確定犯罪故
    意，於民國93年12月6 日至同年12月9 日之間某日，於不詳
    地點，以不詳之價格，一次將附表甲所示帳戶之存摺、印章
    、金融卡及密碼出售予真實年籍姓名不詳之成年人，供作為
    存、提、匯款之用，而以此方式幫助該不詳之人及其他同屬
    犯罪集團之人犯罪。嗣該年籍不詳之人即與其他成員，於附
    表乙所列時間，連續向乙○○、丁○○、丙○○及甲○○以
    附表乙所列之方式詐取財物，乙○○等人分別依指示匯款後
    ，詐騙集團成員即將款項提領一空。
二、案經高雄市政府警察局三民第一分局報請臺灣高雄地方法院
    檢察署呈請臺灣高等法院檢察署令轉及臺北市政府警察局南
    港分局報請臺灣士林地方法院檢察署檢察官偵查起訴。
    理  由
一、訊據被告戊○○矢口否認有幫助詐欺之犯行，辯稱：伊沒有
    將附表甲所載的3 個帳戶賣給別人，該3 個帳戶都是因為伊
    要去應徵工作時，應徵公司要求開立的，不同的公司會要求
    不同的轉帳帳戶，所以才會有這麼多帳戶，但工作沒有應徵
    上；後來伊之存簿、印章、提款卡及密碼一併放在機車行李
    箱內，在騎車時一併遺失了，遺失之日期伊忘記了，但伊沒
    有去報警，因為當時認為存簿裡面的錢不多，掉了也沒關係
    云云。惟查：
  (一)上揭事實，業據被害人乙○○、丁○○、丙○○及甲○○指
    述在卷，並有附表甲編號1 至3 所示之金融機構所檢送之被
    告帳戶開戶資料及往來明細附卷可稽（編號1 中華郵政股份
    有限公司臺北郵局94年8 月9 日北營字第0940 903794 號函
    、編號2 中國信託商業銀行94年8 月29日中信銀集作000000
    000040號函、編號3 國泰世華商業銀行館前分行94年8 月22
    日國世館前字第468 號函），另有被害人丙○○、甲○○之
    郵政國內匯款執據交易紀錄各1 份在卷足憑。
  (二)查金融存款帳戶併同申請金融提款卡，事關存戶個人財產權
    益之保障與私密，若與存戶之提款卡密碼結合，其專屬性、
    私密性更形提高，使用功能更加廣泛便易，此乃一般大眾廣
    泛週知之事，故依常情一般人使用提款卡，多依憑大腦記憶
    提款卡密碼，即便記性不佳，真有以文書書立記憶密碼之必
    要，亦多將提款卡與密碼分離記載，以防提款卡被盜時，讓
    歹徒依憑提款卡上記載之密碼輕而易舉盜領金錢，無以估量
    控制風險與損失，故被告辯以其將提款卡密碼書於提款卡上
    ，此已悖於一般人使用提款卡之常習，而被告於存簿、提款
    卡、印章及密碼等物品於騎車時一併遺失時，卻置之未理，
    此有違常情之因應舉止，更顯被告之辯詞有疑。
  (三)次查，細譯卷附被告之金融機構開戶及往來明細資料顯示，
    被告自91年5 月21日起，已開設附表甲編號1 之中華郵政股
    份有限公司南港同德郵局帳戶，平日均未使用，迨至93年11
    月3 日始向郵局申請補發金融卡，於93年12月1 日前往領卡
    ，於領卡當日一併申請加辦劃撥功能，該帳戶於93年12月7
    日補辦金融卡及存摺，郵局於93年12月14日再度核發該帳戶
    之金融卡予被告；惟被告復於93年12月3 日，另開設上海商
    業儲蓄銀行中山分行帳號00000000000000號帳戶及玉山銀行
    中山分行帳號0000000000000 號帳戶，並於同日於彰化銀行
    蘆洲分行啟用新印鑑，再於93年12月6 日，前往國泰世華商
    業銀行館前分行申請開立附表甲編號3 之帳戶，被告捨已經
    開戶之帳戶而不用，卻於短期內大量開設新帳戶、啟用舊帳
    戶或變更舊帳戶印鑑，此舉實與常理相違。經質之被告於本
    院審理時雖辯以：所有帳戶之開戶皆是為了薪資轉帳云云，
    然一般應徵工作者，皆於完成應徵手續確定錄取後，公司方
    始告知開立某家銀行或郵局帳戶以利轉帳薪資，惟被告竟於
    未確定錄取之前提下，即行開立銀行帳戶，此作為亦與社會
    經濟活動之實務運作情形迥不相牟。
  (四)再查，被告自91年5 月21日起，已開設附表甲編號1 之中華
    郵政股份有限公司南港同德郵局帳戶，平日均未使用，迨至
    93年11月3 日始向郵局申請補發金融卡，於93年12月1 日前
    往領卡，於領卡當日一併申請加辦劃撥功能，該帳戶於93年
    12月7 日申請掛失補辦金融卡及存摺，郵局於93年12月14日
    再度核發該帳戶之金融卡予被告，已如上述，被告領卡後，
    旋於翌日即93年12月15、16日，立即有大額頻繁之交易紀錄
    ，此有中華郵政股份有限公司臺北郵局94年8 月9 日北營字
    第0940903794號函所附交易紀錄1 紙附卷足憑。又被告自93
    年5 月25日起，已開設附表甲編號2 之中國信託商業銀行帳
    戶，平日雖有使用，但至93年8 月31日即未再有交易紀錄，
    突於93年12月6 日前往該銀行辦理存摺掛失並補領金融卡，
    併於同日前往開立附表甲編號3 之帳戶，此部分有中國信託
    商業銀行94年8 月29日中信銀集作000000000040號函及國泰
    世華商業銀行館前分行94年8 月22日國世館前字第468 號函
    所附交易明細各1 紙在卷可按。前揭3 帳戶於93年12月6 日
    至7 日密集頻繁辦理掛失補領或開立新帳戶之相關手續，此
    動作顯與販賣帳戶之預備動作相一致，又於該期日之後，前
    揭3 帳戶皆有大額頻繁之交易紀錄，顯見該3 帳戶已流入詐
    騙集團之手。被告曾辯以：帳戶一申請下來全部一併遺失云
    云，惟查被告若真為應徵工作方申請帳戶，當悉心帳戶之去
    向，被告漫不經心無謂之態度，可證被告並非為應徵工作方
    申請帳戶，其辯詞顯不實在。復查，被告於93年12月6 日至
    7 日遺失附表甲之3 個帳戶後，僅附表甲編號2 之帳戶有於
    93年12月17日前往銀行辦理掛失止付，若被告果真為尋求工
    作機會方辦理前揭帳戶，於發現帳戶遺失後，當全部一併辦
    理掛失方為常情，然被告任令自己所屬帳戶流向不明，衡情
    當係知曉帳戶之下落及用途，而任憑去向，未思加以處置主
    張。再者，何以附表甲所示3 帳戶遺失後，隨即落入詐騙集
    團之手，若非被告有意處置販賣或出租其帳戶，以騎車飛逝
    ，物品隨機遺失之蓋然率，當不至於如此短促之時間隨即遭
    詐騙集團所用，衡情再再顯示，被告應係將其附表甲所屬3
    帳戶販賣或租用予他人，被告上開所辯，均係臨訟卸責之詞
    ，委不足採。
二、按金融存款帳戶，事關存戶個人財產權益之保障，與存戶之
    印鑑章、提款卡及密碼結合，其專屬性、私密性更形提高，
    除非本人或與本人具密切之關係者，難認有何理由可自由流
    通使用該存摺、印章、提款卡及密碼，一般人亦均有應妥為
    保管存摺、印鑑章、提款卡及密碼，以防止被他人冒用之認
    識，縱有特殊情況偶有將存摺、印鑑章、提款卡及密碼交付
    他人之需，亦必深入瞭解其用途後再行提供以使用，恆係吾
    人日常生活經驗與事理；且金融帳戶為個人理財之工具，申
    請開設金融帳戶並無任何特殊之限制，一般民眾皆可以存入
    最低開戶金額之方式申請開戶，一個人可以在不同之金融機
    構申請多數之存款帳戶使用，並無何困難，此乃眾所週知之
    事實，則依一般人之社會生活經驗，苟見非親非故之人不以
    自己名義申請開戶，反而以出價蒐購或租用之方式向他人蒐
    集金融機構帳戶供己使用，衡情當知悉蒐集金融帳戶者，係
    將所蒐集之帳戶用於從事財產犯罪。況觀諸現今社會上，詐
    騙者蒐購人頭帳戶，持以作為信貸、手機簡訊詐欺之事，常
    有所聞，出賣或出借帳戶予非親非故之人，受讓人係為從事
    財產犯罪，已屬人盡皆知之事，本件被告明知存摺、提款卡
    、印章、密碼等有關個人財產、身分之物品，將淪落於不明
    人士手中，極易被利用為與財產有關之犯罪工具，竟願以不
    相當之對價，將其存摺等物交付予與其於身分上不具密切關
    係之人，顯然對於該帳戶將作為不法使用，有所認知，是雖
    卷內事證並無積極證據證明被告知悉實施詐欺者將如何犯罪
    ，而無法於本件認定被告有實施詐欺犯行之共同犯意聯絡，
    但被告既對金融帳戶交付他人使用，可能遭持以從事財產犯
    罪有所認知，其有幫助他人犯詐欺罪之不確定犯罪故意甚明
    ，本件事證明確，被告犯行堪以認定，應依法論科。
三、按刑法上之幫助犯，係對於犯罪與正犯有共同之認識，而以
    幫助之意思，對於正犯資以助力，而未參與實施犯罪之行為
    者而言（最高法院75年度臺上字第1509號、88年度臺上字第
    1270號判決亦同此意旨）。是以，如未參與實施犯罪構成要
    件之行為，且係出於幫助之意思提供助力，即屬幫助犯，而
    非共同正犯。再連續幫助與幫助連續為不同之犯罪態樣，如
    基於概括犯意，多次幫助他人犯罪，為連續幫助，該幫助者
    有多次犯罪行為，而如以一幫助行為，幫助他人連續犯罪，
    則為幫助連續，就幫助犯而言，僅有一次犯罪行為（最高法
    院87年度臺上字第3865號判決意旨參照）。本件被告基於幫
    助之犯意，一次提供上述存摺、印章、提款卡及密碼予真實
    年籍姓名不詳之成年人及犯罪集團內成員，該集團內成員並
    利用被告之幫助，連續意圖為自己不法之所有，施用詐術使
    被害人乙○○、丁○○、丙○○及甲○○陷於錯誤，因而將
    其帳戶內之款項轉帳至被告所提供之上揭帳戶內，是被告所
    為係參與詐欺罪構成要件以外之行為，且在無證據證明被告
    係以正犯而非以幫助犯之犯意參與犯罪之情形下，應認其所
    為係幫助犯而非正犯行為。核被告此部分所為，係犯刑法第
    30條第1 項幫助犯刑法第339 條第1 項詐欺取財罪（有關新
    舊法之比較，詳後述）。公訴人雖認被告所為係洗錢防制法
    第9 條第1 項洗錢罪之幫助犯，惟按洗錢防制法之制定，旨
    在防止特定重大犯罪不法所得之資金或財產，藉由洗錢行為
    ，諸如經由各種金融機關或其他交易管道，轉換成為合法來
    源之資金或財產，切斷資金與當初犯罪行為之關連性，隱匿
    犯罪行為或該資金不法來源或本質，使偵查機關無法藉由資
    金之流向追查犯罪行為人，其所保護之法益為國家對特定重
    大犯罪之追訴及處罰。又洗錢行為係指行為人為掩飾或隱匿
    自己重大犯罪所得財物或財產上之利益（洗錢防制法第2條
    第1 款），或行為人掩飾、收受、搬運、寄藏、故買或牙保
    他人因重大犯罪所得財物或財產上之利益（同法第2 條第2
    款），除利用不知情之合法管道（如金融機關）為之外，其
    他使所得財物或利益之來源合法化，或改變該財物或利益之
    本質，以避免追訴處罰之掩飾、藏匿犯特定重大犯罪所得財
    產或利益之行為均屬之，若非先有犯罪所得或利益，再加以
    掩飾或隱匿，而係取得犯罪所得或利益之犯罪手段，或未合
    法化犯罪所得或利益之來源，而能一目了然來源之不法性，
    即非洗錢防制法所規範之對象。經查本件行詐欺者，共同利
    用被告所提供之帳戶，將詐欺所得之款項直接匯入被告提供
    之帳戶，其等要求被害人乙○○、丁○○、丙○○及甲○○
    將金錢匯入被告提供之帳戶之行為，本即係該詐欺集團為實
    施其詐欺行為之犯罪手段，並非於取得財物後，另為掩飾、
    隱匿其詐欺所得之行為，亦非被告於前述不詳姓名年籍之人
    實施詐欺犯罪取得財物後，另由被告為之掩飾、隱匿行為，
    此自被害人乙○○、丁○○、丙○○及甲○○於接獲上述詐
    欺電話後，即直接依指示至自動櫃員機以轉帳方式將金錢匯
    入被告所提供之上述帳戶內等情可得而知。且偵查機關得藉
    由被害人乙○○、丁○○、丙○○及甲○○將款項匯入被告
    帳戶等情，一目瞭然資金來源之不法性，並得以追查資金之
    流向，資金與當初犯罪行為之關連性並未被切斷，與「掩飾
    」、「隱匿」之性質亦有不符，核與洗錢防制法第2 條規定
    之洗錢行為構成要件有間。況刑法上之常業犯，係以同一犯
    罪行為之意思反覆為之而成立，是行為人須有反覆從事某種
    行為之主觀意思，並以該項行為之所得供作日常生活給養所
    須之客觀事實表現；惟依卷附之資料及證據，僅能證明前述
    不詳姓名之人等，以電話向被害人乙○○、丁○○、丙○○
    及甲○○詐騙，使乙○○、丁○○、丙○○及甲○○陷於錯
    誤而匯款至被告所提供之帳戶，除此之外，無證據證明另有
    詐欺犯行，亦無其他證據足以證明上開不詳姓名年籍人等有
    恃該行為營生之客觀事實，自難論以常業犯，是本件未緝獲
    之正犯依現存證據，應僅能成立普通詐欺罪而非常業詐欺罪
    ，故本件未予緝獲之正犯所為既非屬洗錢防制法第3 條所稱
    之重大犯罪（就本案而言，即係刑法修正前刑法第340 條之
    常業詐欺罪），被告自亦不構成幫助洗錢之犯行。且刑法第
    340 條之常業詐欺罪，業於94年2 月2 日經修正廢止，並自
    95年7 月1 日起生效施行；又洗錢防制法第3 條第1 項第5
    款前段有關刑法第340 條常業詐欺罪屬洗錢防制法所規定之
    「重大犯罪」之規定，亦於95年5 月30日經修正廢止，並自
    95年7 月1 日起生效施行，是起訴書認被告所為係犯刑法第
    30條第1 項、洗錢防制法第9 條第1 項之幫助洗錢罪嫌，在
    被告上開犯罪後，應已廢止其刑罰而不再適用，惟此部分基
    本社會事實相同，爰依刑事訴訟法第300 條規定，變更起訴
    書所引應適用之法條。又公訴人起訴書雖未敘及補充理由書
    所載之被告販賣帳戶因而使被害人乙○○及丁○○受害之犯
    行，然檢察官就犯罪事實之一部起訴者，其效力及於全部，
    該部分事實與公訴人起訴之犯罪事實既有裁判上一罪關係，
    依審判不可分之原則，此部分應為起訴效力所及，本院自應
    併予審究。
四、新舊法之適用：
    按被告行為後，刑法於94年2 月2 日修正公布，95年7 月1
    日施行，而刑法施行法亦於95年6 月14日增訂第1 條之1 。
    修正後刑法第2 條第1 項規定：「行為後法律有變更者，適
    用行為時之法律。但行為後之法律有利於行為人者，適用最
    有利於行為人之法律。」，係規範行為後法律變更所生新舊
    法律比較適用之準據法，於新法施行後，應適用修正後刑法
    第2 條第1 項之規定，為「從舊從輕」之比較（此條項規定
    ，僅係新、舊法之比較適用之宣示性指導原則，並非實體刑
    罰法律，自不生行為後法律變更之比較適用問題）。經查：
  (一)罰金刑部分，刑法分則編各罪所定罰金刑之貨幣單位原為銀
    元，修正前刑法第33條第5 款規定：「罰金：1 元（銀元）
    以上。」，而依罰金罰鍰提高標準條例規定，就72年6 月26
    日前修正之刑法部分條文罰金數額提高2 至10倍，其後修正
    者則不提高倍數，並依現行法規所定貨幣單位折算新臺幣條
    例規定，以銀元1 元折算新臺幣3 元；修正後刑法第33條第
    5 款規定：「罰金：新臺幣1,000 元以上，以百元計算之。
    」，刑法第33條第5 款所定罰金貨幣單位經修正為新臺幣後
    ，刑法分則各罪所定罰金刑之貨幣單位亦應配合修正為新臺
    幣，為使刑法分則編各罪所定罰金之最高數額與刑法修正前
    趨於一致，乃增訂刑法施行法第1 條之1 ：「中華民國94年
    1 月7 日刑法修正施行後，刑法分則編所定罰金之貨幣單位
    為新臺幣。94年1 月7 日刑法修正時，刑法分則編未修正之
    條文定有罰金者，自94年1 月7 日刑法修正施行後，就其所
    定數額提高為30倍。但72年6 月26日至94年1 月7 日新增或
    修正之條文，就其所定數額提高為3 倍。」；從而，刑法分
    則編各罪所定罰金刑之最高數額，於上開規定修正後並無不
    同，惟修正後刑法第33第5 款所定罰金刑最低數額，較之修
    正前提高，自以修正前刑法第33條第5 款規定，較有利於被
    告。
  (二)幫助犯部分，修正後刑法第30條係規定：「幫助他人實行犯
    罪行為者，為幫助犯。雖他人不知幫助之情者，亦同。幫助
    犯之處罰，得按正犯之刑減輕之。」，而修正前之刑法第30
    條則規定：「幫助他人犯罪者，為從犯。雖他人不知幫助之
    情者，亦同。從犯之處罰，得按正犯之刑減輕之。」，主要
    係文字用語上之修正，關於刑罰減輕之規定並無變更，無關
    成立幫助犯內容之實質之變更，不屬法律之變更，參照最高
    法院95年11月7 日第21次刑庭會議決議意旨，無刑法第2 條
    第1 項比較適用之問題，應逕適用修正後之規定。被告以幫
    助他人犯罪之意思而參與犯罪構成要件以外之行為，為詐欺
    取財罪之幫助犯，爰依裁判時之修正後刑法第30條第2 項之
    規定，減輕其刑。
五、爰審酌被告因貪圖小利即出售帳戶，幫助他人詐欺取財，非
    但增加被害人尋求救濟之困難，造成社會人心不安，亦助長
    詐騙集團財產犯罪之氣焰，使不法詐欺集團得以順利取得詐
    欺所得之財物，危害財產交易安全，擾亂金融秩序、茲念其
    犯罪之動機、手段、智識程度、品行、生活狀況、犯罪所得
    及檢察官求處有期徒刑2 年6 月，衡諸被告上述犯罪情節及
    所得，尚嫌過重等一切情狀，量處如主文所宣告之刑。再按
    中華民國九十六年罪犯減刑條例第5 條規定：「本條例施行
    前，經通緝而未於中華民國96年12月31日以前自動歸案接受
    偵查、審判或執行者，不得依本條例減刑。」係指於該條例
    施行前經通緝，而未於該條例施行後至96年12月31日前自動
    歸案者，不得依該條例減刑，如係於該條例施行前經通緝，
    並於該條例施行前經緝獲到案者，應不受該條規定不得減刑
    之限制（最高法院81年度臺非字第12號判決意旨參照），即
    無該條例第5 條之適用。查被告犯罪時間均在96年4 月24日
    之前，其雖曾於95年9 月12日經本院發佈通緝，然於96年1
    月8 日即中華民國九十六年罪犯減刑條例施行前已遭緝獲到
    案，均符合前引減刑條例之規定，爰均依中華民國九十六年
    罪犯減刑條例第2 條第1 項第3 款規定，減輕其宣告刑2 分
    之1 。又按中華民國九十六年罪犯減刑條例第9 條規定，犯
    最重本刑為五年以下有期徒刑以下之刑之罪，依本條例規定
    減為六月以下有期徒刑、拘役者，應於為減刑裁判時，併諭
    知易科罰金折算之標準。而易科罰金之折算標準、易服勞役
    之折算標準及期限，新法施行後，亦應依新法第2 條第1 項
    之規定，適用最有利於行為人之法律，最高法院95年5 月23
    日第8 次刑事庭會議決議可資參照。修正前刑法第41條第1
    項前段規定：「犯最重本刑為5 年以下有期徒刑以下之刑之
    罪，而受6 個月以下有期徒刑或拘役之宣告，因身體、教育
    、職業、家庭之關係或其他正當事由，執行顯有困難者，得
    以1 元以上3 元以下折算1 日，易科罰金。」。又被告行為
    時之易科罰金折算標準，修正前罰金罰鍰提高標準條例第2
    條前段（現已刪除）規定，就其原定數額提高為100 倍折算
    1 日，則本件被告行為時之易科罰金折算標準，應以銀元
    300 元折算1 日，經折算為新臺幣後，應以新臺幣900 元折
    算為1 日。惟新修正施行之刑法第41條第1 項前段則規定：
    「犯最重本刑為5 年以下有期徒刑以下之刑之罪，而受6 個
    月以下有期徒刑或拘役之宣告者，得以新臺幣1,000 元、2,
    000 元或3,000 元折算1 日，易科罰金。」，經綜合比較結
    果，修正後刑法並非較有利於行為人，依刑法第2 條第1 項
    前段之規定，仍應依上開修正前之刑法規定，諭知易科罰金
    之折算標準。另新修正刑法第57條關於科刑時應審酌之事項
    ，其中修正後刑法第57條第7 款「犯罪行為人與被害人之關
    係」，係將修正前同條第8 款「犯人與被害人『平日』之關
    係」之「平日」一語刪除，擴大犯罪行為人與被害人在犯罪
    行為上之關係，亦屬科刑時應予考慮之標準，修正後同條第
    8 款並增列「犯罪行為人違反義務之程度」，此均屬法院就
    刑之裁量審認標準之明文化，非屬法律之變更（最高法院95
    年5 月23日第8 次刑庭會議決議亦同此意旨），自無新修正
    之刑法第2 條第1 項規定之適用，併此說明。
據上論斷，應依刑事訴訟法第299 條第1 項前段、第300 條，刑
法第2 條第1 項前段、第339 條第1 項、第30條第1 項前段、第
2 項、修正前刑法第41條第1 項前段，刑法施行法第1 條之1 ，
修正刪除前罰金罰鍰提高標準條例第2 條，現行法規所定貨幣單
位折算新臺幣條例第2 條，中華民國96年罪犯減刑條例第2 條第
1 項第3 款、第7 條、第9 條，判決如主文。
本案經檢察官張紜瑋到庭執行職務。
中　　華　　民　　國　　96　　年　　10　　月　　31　　日
                  刑事第五庭審判長法  官  李育仁
                                  法  官  許辰舟
                                  法  官  黃潔茹
以上正本證明與原本無異。
如不服本判決，應於收受送達後10日內，向本院提出上訴書狀，
其未敘述上訴之理由者並得於提起上訴後20日內向本院補提理由
書（均須按他造當事人之人數附繕本）。
                                  書記官  柳瑞宗
中　　華　　民　　國　　96　　年　　10　　月　　31　　日
附錄本案論罪科刑法條之依據:
中華民國刑法第339條第1 項
（普通詐欺罪）
意圖為自己或第三人不法之所有，以詐術使人將本人或第三人之
物交付者，處 5 年以下有期徒刑、拘役或科或併科 1 千元以下
罰金。
以前項方法得財產上不法之利益或使第三人得之者，亦同。
前二項之未遂犯罰之。
附表甲：
┌──┬──────┬─────────┬───────┐
│編號│開戶日期    │金融機構          │帳戶號碼      │
├──┼──────┼─────────┼───────┤
│1   │91年5 月21日│中華郵政股份有限公│00000000000000│
│    │            │司南港同德郵局    │              │
├──┼──────┼─────────┼───────┤
│2   │93年5 月25日│中國信託商業銀行  │000000000000  │
├──┼──────┼─────────┼───────┤
│3   │93年12月6 日│國泰世華商業銀行  │000000000000  │
│    │            │館前分行          │              │
└──┴──────┴─────────┴───────┘
附表乙：
┌──┬────┬───┬─────────┬────────┐
│編號│犯罪時間│被害人│      詐騙方式    │   匯款帳戶     │
│    │        │      │                  │                │
├──┼────┼───┼─────────┼────────┤
│1   │93年12月│乙○○│詐騙集團在報紙刊登│乙○○因陷於錯誤│
│    │9 日    │      │貸款廣告，乙○○按│，依詐騙集團成員│
│    │        │      │電話聯絡並依指示，│指示，匯款新臺幣│
│    │        │      │先支付貸款之手續費│（下同）1 萬元至│
│    │        │      │與管理費，惟嗣後未│戊○○在中國信託│
│    │        │      │獲得貸款而悉受騙。│商業銀行帳戶中。│
├──┼────┼───┼─────────┼────────┤
│2   │93年12月│丁○○│詐騙集團在報紙刊登│丁○○因陷於錯誤│
│    │13日    │      │色情廣告，丁○○依│，依詐騙集團成員│
│    │        │      │廣告找應召女郎，詐│指示，匯款1 萬元│
│    │        │      │騙集團成員謊稱需先│至戊○○在中國信│
│    │        │      │支付1 萬元，丁○○│託商業銀行帳戶中│
│    │        │      │按指示匯款後，未見│。              │
│    │        │      │女子前來而悉受騙。│                │
├──┼────┼───┼─────────┼────────┤
│3   │93年12月│丙○○│詐騙集團成員撥打電│丙○○因心慌而陷│
│    │16日下午│      │話向丙○○謊稱其子│於錯誤，依詐騙集│
│    │2 時25分│      │女為人擔保借款，因│團之指示共分3 筆│
│    │許      │      │延遲還款，如不按指│匯款23萬元，其中│
│    │        │      │示匯款，要抓人討錢│2 筆分別為10萬元│
│    │        │      │。                │、5 萬元匯入劉文│
│    │        │      │                  │生之南港同德郵局│
│    │        │      │                  │帳戶。          │
├──┼────┼───┼─────────┼────────┤
│4   │93年12月│甲○○│詐騙集團成員撥打電│甲○○因陷於錯誤│
│    │16日下午│      │話向甲○○謊稱其女│，依詐騙集團之指│
│    │3 時許  │      │向地下錢莊借錢未還│示匯款20萬元，其│
│    │        │      │，如不依指示匯款，│中6 萬元匯入劉文│
│    │        │      │將對其女不利。    │生之南港同德郵局│
│    │        │      │                  │帳戶。          │
└──┴────┴───┴─────────┴────────┘
